臺灣臺中地方法院刑事判決
111年度易字第1894號
公  訴  人  臺灣臺中地方檢察署檢察官
被      告  黎鎮源




上列被告因竊盜案件，經檢察官提起公訴（111年度偵字第35742
號），被告就被訴事實為有罪之陳述，經告知簡式審判程序意旨
，並聽取當事人之意見後，本院裁定依簡式審判程序，判決如下
：
    主    文
黎鎮源犯踰越窗戶竊盜罪，累犯，處有期徒刑柒月。未扣案如附
表所示之物均沒收之，於全部或一部不能沒收或不宜執行沒收時
，追徵其價額。
    犯罪事實
一、黎鎮源意圖為自己不法之所有，基於竊盜之犯意，於民國11
    1年7月15日0時43分許，駕駛車牌號碼0000-00號自用小客車
    （當時改掛AXZ-7267號車牌）至臺中市○○區○○路000號之臺
    中市大甲區大甲國民小學(下稱大甲國小)，趁無人看管且窗
    戶未上鎖，認有機可乘，自窗戶越入後進入大甲國小之工地
    工務所，徒手竊取興懋營造股份有限公司（下稱興懋公司）
    所有如附表所示之物，得手後隨即離去。嗣因興懋公司工務
    所管理人王義宏發覺遭竊後報警處理，經警循線查悉上情。
二、案經臺中市政府警察局大甲分局報告臺灣臺中地方檢察署檢
    察官偵查起訴。 
    理    由
一、訊據被告黎鎮源對前開犯罪事實坦承不諱(見偵卷第30至32
    頁，本院卷第43頁、第49頁)，核與證人王義宏於警詢時之
    證述均相符合（見偵卷第35至37頁），並有偵卷所附職務報
    告（第27頁）、大甲國小工務所失竊損失表（第41頁）、車
    號0000-00號及車號000-0000號之車輛詳細資料報表（第43
    頁、第45頁）、臺中市政府警察局大甲分局大甲派出所受理
    各類案件紀錄表（第47頁）各1份、監視器錄影畫面擷圖16
    張(第49至56頁)等附卷可稽，足徵被告自白應與事實相符，
    可以採信。綜上，本案事證明確，被告犯行堪以認定，應依
    法論科。
二、論罪科刑
㈠、按毀越門扇牆垣或其他安全設備罪，所謂「毀」係指毀損或
    毀壞，「越」則指踰越或超越，毀與越不以兼有為限，若有
    其一即克當之，是祗要毀壞、踰越或超越門扇、安全設備之
    行為，使該門扇、安全設備喪失防閑作用，即該當於前揭規
    定之要件（最高法院85年度台上字第4517號、93年台上字第
    4891判決意旨參照）。是核被告所為，係犯刑法第321條第1
    項第2款之踰越窗戶竊盜罪。
㈡、被告前因違反毒品危害防制條例案件，經臺灣南投地方法院
    以108年度埔簡字第47號判決判處有期徒刑2月確定，於110
    年5月6日因徒刑易科罰金出監執行完畢等情，有臺灣高等法
    院被告前案紀錄表附卷可稽，其受徒刑之執行完畢，5年以
    內故意再犯本案有期徒刑以上之各罪，為累犯，考量被告前
    案犯罪經徒刑執行完畢後，理應產生警惕作用，返回社會後
    能因此自我控管，不再觸犯有期徒刑以上之罪，然被告卻故
    意再犯罪，足認其刑罰反應力薄弱，且有特別惡性，倘加重
    其最低法定刑，核無司法院釋字第775號解釋所示之罪刑不
    相當情形（最高法院108年度台上字第338號判決意旨參照）
    ，爰依刑法第47條第1項規定加重其刑。
㈢、爰審酌被告不思循正途以獲取個人所需，圖以不勞而獲之方
    式，恣意竊取他人財物，顯然欠缺法紀觀念及自我控制能力
    ，行為實非可取，兼衡被告之犯罪動機、目的、手段、竊取
    之財物價值、犯罪所生損害，犯後坦承犯行，然迄未與告訴
    人興懋公司達成和解賠償損害之犯後態度，及其自述之智識
    程度、職業、家庭生活經濟狀況（見本院卷第51頁）等一切
    情狀，量處如主文所示之刑，以資懲儆。
三、沒收
㈠、按犯罪所得，屬於犯罪行為人者，沒收之。但有特別規定者
    ，依其規定；前2項之沒收，於全部或一部不能沒收或不宜
    執行沒收時，追徵其價額，刑法第38條之1第1項、第3項分
    別定有明文。
㈡、經查，被告竊取之如附表所示之物，為其犯罪所得，均未扣
    案，亦未實際合法發還被害人，爰依刑法第38條之1第1項前
    段、第3項規定宣告沒收之，於全部或一部不能沒收或不宜
    執行沒收時，追徵其價額。
應依刑事訴訟法第273條之1第1項、第299條第1項前段，判決如
主文。
本案經檢察官林俊杰提起公訴，檢察官陳永豐到庭執行職務。
中　　華　　民　　國　　111 　年　　10　　月　　27　　日
                  刑事第十六庭  法  官  張雅涵
以上正本證明與原本無異。
如不服本判決應於收受判決後20日內向本院提出上訴書狀，並應
敘述具體理由；其未敘述上訴理由者，應於上訴期間屆滿後20日
內向本院補提理由書（均須按他造當事人之人數附繕本）「切勿
逕送上級法院」。
告訴人或被害人如不服判決，應備理由具狀向檢察官請求上訴，
上訴期間之計算，以檢察官收受判決正本之日起算。
                                書記官  曾惠雅
中　　華　　民　　國　　111 　年　　10　　月　　27　  日
附錄本案論罪科刑法條
中華民國刑法第321條
犯前條第1項、第2項之罪而有下列情形之一者，處6月以上5年以
下有期徒刑，得併科50萬元以下罰金：
一、侵入住宅或有人居住之建築物、船艦或隱匿其內而犯之。
二、毀越門窗、牆垣或其他安全設備而犯之。
三、攜帶兇器而犯之。
四、結夥三人以上而犯之。
五、乘火災、水災或其他災害之際而犯之。
六、在車站、港埠、航空站或其他供水、陸、空公眾運輸之舟、
    車、航空機內而犯之。
前項之未遂犯罰之。

附表
編號 物品名稱及數量 1 現金新臺幣1萬元 2 8CH數位錄放影機主機1臺 3 硬碟1個 4 線材1綑 5 5.5mm電線（3000M）1綑 6 1.6mm耐熱線（1400M）1綑 7 1.2mm耐熱線（1000M）1綑